臺灣臺南地方法院交通事件裁定　　　　　　　　　　　九十三年度交聲字第六一號
　　移送機關　交通部公路總局嘉義區監理所臺南監理站
　　受處分人
　　即異議人　甲○○
右列受處分人因違反道路交通管理處罰條例案件，對於交通部公路總局嘉義區監理所
臺南監理站九十三年一月二十七日所為之裁決處分（處分案號：嘉監南字第裁七四—
Ｓ00000000號）聲明異議，本院裁定如左：
    主  文
異議駁回。
    理  由
一、聲明異議意旨略以：受處分人即異議人甲○○係新聞記者，於民國九十二年四月
    七日下午三點二十分左右，因一時尿急，而將其駕駛之車牌號碼ＬＴＦ—一四八
    號重型機車，停放在台南市○○路五十九號前之紅色實線內側，但為免遭受拖吊
    ，乃交代尊龍客運服務台小姐看顧上開機車，未料如廁後不到五分鐘，竟遭台南
    市警察局交通隊警員以「在禁止臨時停車處所停車」為由，予以逕行舉發並拖離
    。而當時異議人又係因受市議員邀請而出席記者招待說明會，其因急於採訪始將
    所騎機車暫停於紅色實線內側五分鐘內，而新聞記者於採訪新聞時，遇有緊急必
    要之情況，實應享有臨時停車之特別待遇，故異議人不服原裁處，並請求退還已
    繳交之罰鍰新臺幣一千二百元及移置費二百五十元，而提起本件異議。
二、按汽車駕駛人停車時，在禁止臨時停車處所停車者，處汽車駕駛人新臺幣六百元
    以上一千二百元以下罰鍰；又前項情形，交通勤務警察或依法令執行交通稽查任
    務人員，應責令汽車駕駛人將車移置適當場所；如汽車駕駛人不予移置或不在車
    內時，得由交通勤務警察或依法令執行交通稽查任務人員為之，或得於舉發其違
    規後，使用民間拖吊車拖離之，並收取移置費，道路交通管理處罰條例第五十六
    條第一項第一款及第二項分別定有明文。又禁止臨時停車處所不得停車；消防車
    、警備車、救護車、工程救險車、外交部禮賓車、公用事業機構之工程車、垃圾
    車及傳遞郵件電報等車輛，於執行任務時，其臨時停車及停車地點不受前二條之
    限制，道路交通安全規則第一百十二條第一項第一款及第一百十三條前段亦規定
    甚明。另紅實線設於路側，用以禁止臨時停車；而禁止臨時停車線，用以指示禁
    止臨時停車路段，為紅色實線，道路交通標誌標線號誌設置規則第一百四十九條
    第一項第一款第五目、第一百六十九條第一項及第二項復分別有明文規定。至汽
    車駕駛人有違規停車而駕駛人不在場之情形，當場不能或不宜攔截製單舉發者，
    得對汽車所有人逕行舉發處罰；至前項逕行舉發，應記明車輛牌照號碼、車型等
    可資辨明之資料，查明汽車所有人姓名或名稱、住址後，以汽車所有人為被通知
    人製單舉發之，道路交通管理處罰條例第七條之二第一項第三款及第二項則規定
    甚詳。
三、經查：
    （一）受處分人即異議人甲○○並不否認有於九十二年四月七日下午三點二十分
          左右，將其所駕駛之車牌號碼ＬＴＦ—一四八號重型機車，停放在劃設有
          紅色實線而屬禁止臨時停車路段之台南市○○路五十九號前路邊之事實，
          且有台南市警察局南市警交字第Ｓ00000000號舉發違反道路交通
          管理事件通知單一紙及違規停車採證照片一張附卷可參；又詳細觀察該違
          規停車採證照片內容，亦可發現上開機車所停放之位置，確係在紅色實線
          之相當區域內，且該機車亦已橫跨於紅色實線上，故異議人於前開時、地
          ，確有在屬禁止臨時停車處所之紅色實線區域內停車之違規行為，應可認
          定。
    （二）其次，參照前開舉發通知單及違規停車採證照片所示內容，足見受處分人
          即異議人甲○○之上述違規事實業已明確，且於本件舉發警員發現當時，
          該違規停車行為亦已完成，至於該車違規停放時間之長短，則僅是其違規
          情節輕重之問題，對於其在禁止臨時停車處所停車之違規認定，經核尚無
          影響。另參照前述道路交通管理處罰條例第五十六條第二項之規定內容，
          可知交通勤務警員於發現違規停車之車輛時，如汽車駕駛人不予移置或不
          在車內時，得由交通勤務警察或依法令執行交通稽查任務人員於舉發其違
          規後，使用民間拖吊車拖離之，並收取移置費，而本件機車駕駛人即異議
          人於交通勤務警員發現本件違規當時並不在場，而且異議人所請託看顧之
          人亦無從即時將該車予以移置，故交通執勤警員予以逕行舉發後，並依法
          執行拖吊，於法尚無違誤之處。
    （三）再者，參照上開道路交通安全規則第一百十三條之規定內容，亦可知悉除
          消防車、警備車、工程車、公用事業機構之工程車、垃圾車及傳遞郵件電
          報等車輛，於執行任務時，不受臨時停車及停車地點之限制外，並無新聞
          記者採訪時所使用之車輛，亦可不受臨時停車及停車地點之限制等相關規
          定。此外，本件異議人違規之停車行為，經查亦非屬為避免自己或他人生
          命、身體之緊急危難，而出於不得已之行為，故異議人尚難僅以新聞記者
          為出席記者會採訪新聞之個人事由，即可任意於禁止臨時停車處所停車，
          並主張享有免受交通違規處罰之特殊權利。因之，異議人前述所辯：其停
          車於紅色實線內側不到五分鐘，並曾交代他人看顧其車，且當時係因受邀
          出席記者會，急於採訪始會短暫違規停車。而新聞記者於採訪新聞時，遇
          有緊急必要之情況，應享有臨時停車之特別待遇，本件應退還其已繳交之
          罰鍰及移置費云云，經核均非有理，而不足採。
四、綜上所述，受處分人即異議人甲○○有於前述時、地，將所駕駛之車牌號碼ＬＴ
    Ｆ—一四八號重型機車，停放在劃設有紅色實線而屬禁止臨時停車路段之違規事
    實既可認定，則執勤警員依法舉發其違規後，將該機車拖離並收取移置費，經核
    尚無違法或不當之處；又原處分機關即移送機關交通部公路總局嘉義區監理所臺
    南監理站，據此並引用上開道路交通管理處罰條例第五十六條第一項第一款之規
    定，裁處異議人罰鍰新臺幣一千二百元，於法亦屬妥適。至本件異議內容，經核
    並非有理，故應予以駁回。
五、據上論斷，應依道路交通案件處理辦法第十九條，裁定如主文。
中    華    民    國      九十三      年       四      月        八     日
                              臺灣臺南地方法院交通法庭
                                  法  官    陳  志  成
右正本證明與原本無異。
如不服本裁定應於送達後五日內向本院提出抗告狀。
                                  書記官    黃  瓊  蘭
中    華    民    國      九十三      年       四      月        八     日
